【裁判字號】    89,交易,464
【裁判日期】    891124
【裁判案由】    過失傷害
【裁判全文】
臺灣臺中地方法院刑事判決                        八十九年度交易字第四六四號
    公  訴  人  臺灣台中地方法院檢察署檢察官
    被      告  甲○○
    選任辯護人  陳益軒
右列被告因過失傷害案件，經檢察官提起公訴 (八十九年度偵字第一二四五七號），
本院判決如左：
    主  文
甲○○因過失傷害人，累犯，處有期徒刑月，如易科罰金，以佰元折算壹日。
    事  實
一、甲○○前曾於民國八十三年間，因詐欺、脫逃等案件，經法院判處定應執行有期
    徒刑二年三月，於八十五年一月十九日執行完畢。其於八十九年七月四日凌晨零
    時三十分許，酒後駕駛車號ＣＲ－二三七八號自用小客車（經測試吐氣所含酒精
    濃度為每公升０˙八五毫克，所涉服用酒類不能安全駕駛動力交通工具罪嫌部分
    ，業經簡易判決處刑），沿台中市○○路由北往南方向行駛，行經大雅路與進化
    北路交岔路口時，原應注意時速不得超過四十公里，且該路口設有左轉燈號，須
    俟左轉綠燈亮起時始得左轉，而依當時情形亦無不能注意之情事，竟貿然以時速
    約五十五公里之高速行駛，且於直行綠燈時即逕行左轉，適有乙○○亦無照且於
    飲酒後（經測試吐氣所含酒精濃度為每公升０˙四０毫克）駕駛車號Ａ八－六五
    五八號自用小客車，沿大雅路由南往北方向行駛，綠燈起步行駛通過上揭路口，
    而遭甲○○之自用小客車車頭撞擊，致乙○○受有身體多處挫傷、左前臂擦傷等
    傷害。
二、案經乙○○訴請台灣台中地方法院檢察署檢察官偵查起訴。
    理  由
一、訊據被告甲○○對於右揭時地酒後駕車與告訴人發生車禍，致告訴人受傷等情固
    坦承不諱，惟辯稱本件已與告訴人達成口頭和解，互不提告訴，今告訴人再提告
    訴，於法不合，請依法諭知不受理判決；又當時伊行駛時係左轉綠燈，左轉時已
    經轉換為黃燈，告訴人酒後且無照駕駛，疏未注意車前狀況亦有過失云云。經查
    ，告訴人於警訊時向警陳稱暫時保留告訴權，於八十九年七月四日與被告同因涉
    犯公共危險罪嫌移送檢方偵訊，並未表明不提出告訴，嗣告訴人於八十九年七月
    十八日具狀告訴，且於八十九年八月三日檢察官偵訊時，亦未具狀撤回告訴，有
    八十九年七月四日警訊筆錄影本、檢察官訊問筆錄影本、告訴狀、及八十九年八
    月三日檢察官訊問筆錄各一份在卷可參，是被告辯稱告訴人提起本件告訴，於法
    不合，應依法為不受理判決諭知云云，諉無足採。次查，本件被告酒後不能安全
    駕駛動力交通工具仍駕車發生車禍一節，業經警方製有道路交通事故調查報告表
    、肇事現場圖各一份、照片六張、酒精濃度測試值一紙在卷可憑，告訴人因車禍
    受傷，亦有告訴人提出之診斷證明書在卷可按。復查，證人即警員林志標到庭證
    稱本件被告與告訴人對於肇事當時燈號均沒有爭執，陳稱係直行綠燈等情屬實，
    且被告於警訊中自承：當時時速約五十五公里，燈號為直行綠燈，我左轉時看到
    車已經來不及反應，就發生碰撞等語；告訴人亦指稱：當時時速約二、三十公
    里，綠燈剛起步，行至路口，車突然由對向左轉，我踩煞車仍來不及發生碰撞
    等語，有台中市警察局交通警察隊肇事現場圖一份在卷可參，是被告當時確係未
    依號誌燈指示強行左轉行駛，至於告訴人雖無照復酒後駕車，惟其呼氣所含酒精
    濃度成分為每公升０˙四毫克，尚未達法務部函示每公升０˙五五毫克之絕對不
    能安全駕駛動力交通工具標準，另告訴人係遵行燈號，於綠燈亮後起步緩慢行駛
    通過上揭路口，見被告車輛已剎避不及，告訴人無照及飲酒駕車就本件車禍之發
    生，並非當然有過失及因果關係，是被告於本院審理時辯稱左轉時係黃燈及告訴
    人亦有過失云云，顯係卸責之詞，不足採信。按汽車行駛至交岔路口，應遵守燈
    光號誌之指示；及汽車駕駛人飲酒後吐氣所含酒精濃度超過每公升０˙二五毫克
    者，不得駕車。道路交通安全規則第一百零二條第一項第一款、第一百十四條第
    二款分別定有明文，被告飲酒後已不能安全駕駛動力交通工具猶仍駕車，復疏未
    注意上揭交岔路口號誌指示，未待左轉綠燈亮起即搶先左轉，致撞及綠燈直行之
    告訴人，被告酒後駕車行為顯有過失。且被告過失行為與告訴人所受傷害間，具
    有相當因果關係。
二、核被告所為，係犯有刑法第二百八十四條第一項前段之過失傷害罪。被告前曾於
    八十三年間，因詐欺、脫逃等案件，經法院判處定應執行有期徒刑二年三月，於
    八十五年一月十九日執行完畢，其於有期徒刑執行完畢後五年內再犯本件有期徒
    刑以上之罪，為累犯，應依法加重其刑。又被告酒醉駕車，因而致人受傷，依法
    應負刑事責任，應依道路交通管理處罰條例第八十六條第一項規定，遞加重其刑
    。爰審酌被告酒後駕車及未遵行號誌燈指示行車肇事、告訴人因本件車禍所受之
    傷害尚輕，被告與告訴人間就損害較重之因車損部分尚未達成和解，而就本件過
    失傷害犯行部分亦未能達成和解，及被告犯後態度等一切情狀，量處如主文所示
    之刑，並諭知易科罰金之折算標準。
據上論斷，應依刑事訴訟法第二百九十九條第一項前段，刑法第二百八十四條第一項
前段、第四十七條、第四十一條，道路交通管理處罰條例第八十六條第一項，罰金罰
鍰提高標準條例第一條前段、第二條，判決如主文。
中      華      民      國  八十九    年     十一     月    二十四    日
                                      台灣台中地方法院交通法庭
                                          法  官  陳淑芳
右正本證明與原本無異
如不服本判決應於送達後十日內向本院提出上訴狀
                                          書記官
中      華      民      國    八十九    年      十一    月    二十七    日
附錄法條：
刑法第二百八十四條第一項因過失傷害人者，處六月以下有期徒刑、拘役或五百元以
下罰金，致重傷者，處一年以下有期徒刑、拘役或五百元以下罰金。


司法院資訊處製作；財團法人民間司法改革基金會備份。
